【裁判字號】    99,交抗,1866
【裁判日期】    990928
【裁判案由】    違反道路交通管理處罰條例
【裁判全文】
臺灣高等法院交通事件裁定            99年度交抗字第1866號
抗  告  人
即受處分人  甲○○
上列抗告人因違反道路交通管理處罰條例案件，不服臺灣板橋地
方法院，中華民國99年8月30日所為裁定（99年度交聲字第2207
號），提起抗告，本院裁定如下：
    主  文
抗告駁回。
    理  由
一、原裁定意旨略以：受處分人甲○○於民國98年5月24日13時3
    9分許，騎乘車牌127-BME號重型機車，行經臺北縣永和市○
    ○路、保福路口，因「駕車行經有燈光號誌管制之交岔路口
    闖紅燈（紅燈左轉）」之違規行為，經臺北縣政府警察局永
    和分局交通分隊警員當場填製北縣警交大字第C00000000號
    舉發違反道路交通管理事件通知單舉發，再經臺北市交通事
    件裁決所（下稱原處分機關）於99年6月11日以北市裁催字
    第裁22-C00000000號違反道路交通管理事件裁決書，依道路
    交通管理處罰條例第53條第1項、第63條第1項第3款（裁決
    書漏載第3款）之規定，裁處罰鍰新臺幣（下同）2,700元，
    並記違規點數3點。受處分人雖以上開違規地點未設待轉區
    ，無法待轉，因而伊是在中山路綠燈的狀態時騎到安全島旁
    邊，等到對向保福路變成綠燈時才轉過去，且當時伊看到別
    人也是這麼騎，為此聲明異議，請求撤銷原處分云云。經查
    ：(一)受處分人於98年5月24日13時39分許，騎乘車牌127-BME
    號重型機車，行經有燈光號誌管制之臺北縣永和市○○路、
    保福路口因「紅燈左轉」之違規行為，經臺北縣政府警察局
    永和分局交通分隊員警當場攔停並以其有闖紅燈（紅燈左轉
    ）為由製單舉發等事實，為受處分人所不爭執，並有臺北縣
    政府警察局北縣警交大字第C00000000號舉發違反道路交通
    管理事件通知單影本、原處分機關99年6月11日北市裁催字
    第裁22-C0000000 0號違反道路交通管理事件裁決書、臺北
    縣政府警察局永和分局98年6月18日北縣警永交字第0980019
    618號、98年8月11日北縣警永交字第0980026135號函各1份
    附卷可稽，此部分之事實堪予認定。(二)受處分人雖以上情置
    辯，惟證人即舉發員警董賢德結證稱：伊當天執行取締交通
    違規勤務，伊站在保福路及中山路路口之保福路上，伊看到
    保福路綠燈、中山路紅燈時，受處分人直接從中山路左轉過
    來，沒有在安全島停等。那邊不需要二段式左轉。因伊當時
    沒有騎車，後來才去牽車，追上去攔停受處分人。攔停受處
    分人後，他沒有說他無法待轉所以在分隔島那邊停等，只有
    說他家裡有事趕時間，請伊不要開單，伊表示還是得依法處
    罰。站在路口可以清楚看到中山路停止線位置，中山路上有
    分隔島，但是還是可以看到中山路上行進的車子。伊確定本
    件違規車輛是在中山路紅燈的狀況下一直直行後左轉等語。
    證人董賢德對受處分人違規行為之經過陳述詳盡，亦無不合
    常理或矛盾之處，復經具結擔保其證言之真實性，當不致甘
    冒涉犯偽證罪之風險，設詞攀誣受處分人，所述堪以採信。
    受處分人空言辯稱其係在分隔島停等後左轉云云，自不足為
    採。綜上所述，受處分人確有於前述時、地闖紅燈之違規行
    為。是原處分機關援引道路交通管理處罰條例第53條第1項
    、第63條第1項第3款（裁決書漏載第3款）之規定，據以裁
    處罰鍰2,700元，並記違規點數3點，核無違誤，本件受處分
    人之異議為無理由，應予駁回等語。
二、抗告意旨略以：抗告人於原審時已詳述當天係在中山路綠燈
    時行駛至安全島旁邊，等到保福路變成綠燈時才直行，為何
    原審之法官只認為員警陳述詳盡，無不合理之處，卻認抗告
    人之陳述為空言辯稱，如此對抗告人相當不公平。況抗告人
    若有違規，舉發員警為何不當場將抗告人攔停，而是一路尾
    隨抗告人行經2個紅綠燈才將抗告人攔停，員警之舉發亦有
    瑕疵云云。
三、經查：
  (一)按汽車駕駛人，行經有燈光號誌管制之交岔路口闖紅燈者，
    處1,800元以上5,400元以下罰鍰，並記違規點數3點，道路
    交通管理處罰條例第53條第1項、第63條第1項第3款分別定
    有明文。而所謂闖紅燈，係指車輛面對圓形紅燈時，仍逕予
    穿越路口至銜接路段，不論左轉、直行或迴轉，均屬闖紅燈
    之行為。又交通警察掣單舉發違反道路交通管理處罰條例所
    列之違規事實，本質上為行政處分，係公務員基於職務上權
    力，依法就特定具體事件所為具公法上效果之單方面行政行
    為，基於公務員為公法上行為具有公信力之原則，該行政行
    為當可被推定為真正，其據以依法處分之事實認定亦為正確
    無誤，法院若查無證據足資證明員警捏造事實違法取締之情
    事，則執勤警員本其維護交通秩序、安全職責所為之舉發事
    實，自應受到合法、正確之推定。
  (二)本件抗告人甲○○於於98年5月24日13時39分許，騎乘車號1
    27-BME號重型機車，行經臺北縣永和市○○路、保福路口，
    違規「紅燈左轉」，經警攔停，並以抗告人違反道路交通管
    理處罰條例第53條第1項之規定，掣單舉發，並將通知單交
    予抗告人收受等情，業據證人即舉發警員董賢德於原審證述
    綦詳（見原審卷第17、18頁），並有舉發通知單影本、臺北
    縣政府警察局永和分局98年6月18日北縣警永交字第0980019
    618號、98年8月11日北縣警永交字第0980026135號函各1份
    、違規現場照片2張在卷可稽（見原審卷第6頁、第9至12頁
    ）。又證人董賢德係執行交通勤務之公務員，與抗告人素不
    相識，自無可能甘冒觸犯偽證之罪責，構詞誣陷抗告人。而
    證人董賢德於原審明確證稱：當日係站在保福路、中山路路
    口之保福路上，中山路上有分隔島，但還是可以看到中山路
    上行進的車子，伊看到中山路是紅燈，保福路是綠燈，抗告
    人直接從中山路轉過來，沒有在安全島停等，且當時伊沒有
    騎車，後來才去牽車，追上去攔停抗告人等語等語，並有現
    場照片2幀在卷可佐，應無誤認抗告人違規事實之虞。證人
    董賢德之證言核無顯著瑕疵或與事實不符之處，自值採信。
    又員警已敘明其未當場將抗告人攔停之原因，其舉發抗告人
    違規，並無瑕疵。
  (三)原裁定以原處分機關依道路交通管理處罰條例第53條第1項
    之規定，裁處抗告人罰鍰2,700元，並依同條例第63條第1項
    第1款規定，記違規點數3點，並無違誤，駁回抗告人異議之
    聲明，核無不合。抗告人徒憑己意，任指原裁定為不當，洵
    不足採。本件抗告為無理由，應予駁回。
四、據上論結，應依道路交通案件處理辦法第26條，刑事訴訟法
    第412條，裁定如主文。
中    華    民    國    99    年    9     月     28   日
                  刑事第七庭  審判長法  官  趙功恆
                                    法  官  游紅桃
                                    法  官  楊智勝
以上正本證明與原本無異。
不得再抗告。
                                    書記官  林桂玉
中    華    民    國    99    年    9     月    30    日

司法院資訊處製作；財團法人民間司法改革基金會備份。
